【裁判字號】    90,訴,15
【裁判日期】    900131
【裁判案由】    毒品危害防制條例
【裁判全文】
臺灣苗栗地方法院刑事判決                              九十年度訴字第一五號
    公  訴  人  臺灣苗栗地方法院檢察署檢察官
    被      告  甲○○
右列被告因違反毒品危害防制條例案件，經檢察官提起公訴（八十九年度毒偵字第二
二七八號），本院判決如左：
    主  文
甲○○施用第一級毒品，累犯，處有期徒刑壹年。
扣案之摻有海洛因之香菸貳支，均沒收銷燬之。
    事  實
一、甲○○前曾因違反麻醉藥品管理條例案件，經臺灣新竹地方法院判處有期徒刑六
    月確定，於民國八十六年十二月十七日執行完畢，又甲○○前因施用第二級毒品
    安非他命案件，經本院以八十八年度訴緝字第八號裁定送觀察、勒戒後，認無繼
    續施用毒品之傾向，以八十八年度訴緝字第八號為免刑判決確定。猶不知警惕，
    嗣於八十八年十一月十日往前回溯四日內某時，在不詳地點，施用第二級毒品安
    非他命，為警於同日十一時許，在苗栗縣苗栗市○○街一０九號查獲，經本院以
    八十九年度毒聲字第四九七號裁定送觀察、勒戒後，認有繼續施用毒品之傾向，
    經臺灣苗栗地方法院檢察署檢察官於八十九年十月三十一日以八十九年度毒偵緝
    字第四三六號聲請簡易判決處刑（尚未判決）。甲○○復基於施用第一級毒品海
    洛因之犯意，於八十九年十月六日在臺中市友人住處，施用第一級毒品海洛因（
    下稱「海洛因」），為警攔檢而查獲上情，並扣得摻有海洛因之香菸二支。
二、案經內政部警政署國道公路警察局第三警察隊報請臺灣臺中地方法院檢察署呈請
    臺灣高等法院臺中分院檢察署檢察長核轉臺灣苗栗地方法院檢察署檢察官偵查起
    訴。
    理  由
一、訊據被告甲○○矢口否認有吸食海洛因之犯罪事實，辯稱：係因案外人陳柏君在
    其所駕駛之車號ＮＴ—０六六九號自用小客車上吸食海洛因，其才會吸到云云。
    惟查：被告為警查獲後，旋於警局中經警採集其尿液送彰化縣衛生局鑑驗結果，
    確呈嗎啡陽性反應，此有彰化縣衛生局煙毒尿液檢驗成績書民國八十九年十月二
    十三日煙檢字第八九三八三六—一號函影本乙紙及尿液編號索引登記簿影本乙紙
    在卷可稽，復有摻有海洛因之香菸二支扣案足佐，被告確有非法施用海洛因之犯
    行。至被告所辯係因案外人陳柏君在車上吸食，致其吸入而導致尿液成嗎啡陽性
    反應乙節，經查：警方查獲被告時，同時在其所穿著之長褲口袋內之萬寶路香煙
    盒中發現前開摻有海洛因之香菸，及前開摻有海洛因之香菸係自友人處收受等情
    ，業經被告於警訊、臺中地方法院檢察署檢察官偵查中訊問及本院審理中供承屬
    實，核與案外人陳柏君於警訊中證稱：「有看到他（甲○○）帶那包香菸，但不
    知道裡面有海洛因香菸。」（見臺灣臺中地方法院檢察署偵查卷第二十一頁八十
    九年十月六日國道公路警察局第三警察隊泰安分隊警訊筆錄）等語，互核相符，
    足認前開摻有海洛因之香菸確係被告所有無誤，被告於審判中翻異其詞，空言卸
    責，委無可採。再者，被告前因違反毒品危害防制條例案件，經本院以八十八年
    度訴緝字第八號裁定送觀察、勒戒，認無繼續施用毒品之傾向，並以八十八年度
    訴緝字第八號為免刑判決確定在案，有臺灣高等法院被告全國前案紀錄表乙紙附
    卷足憑。其又於八十八年十一月十日往前回溯四日內某時，復在不詳地點施用第
    二級毒品安非他命，經本院以八十九年度毒聲字第四九七號裁定送觀察、勒戒，
    認有繼續施用之傾向，經臺灣苗栗地方法院檢察署檢察官於八十九年十月三十一
    日以八十九年度毒偵緝字第四三六號聲請簡易判決處刑，有該署八十九年度毒偵
    緝字第四三六號聲請簡易判決處刑書乙份在卷可稽。被告復為本件犯行，事證明
    確，其犯行堪以認定，應予論罪科刑。
二、按施用毒品，經觀察、勒戒後，無繼續施用毒品之傾向，經法院為免刑判決確定
    後，五年內再犯毒品危害防制條例第十條之施用毒品罪，經觀察、勒戒，認有繼
    續施用毒品之傾向，並經檢察官聲請簡易處刑後，三犯同條之罪者，除應由法院
    裁定入戒治處所施以強制戒治外，並應進入審理程序審判，毒品危害防制條例第
    二十條第三項定有明文；核被告所為，係犯毒品危害防制條例第十條第一項之施
    用第一級毒品海洛因罪。其施用海洛因前後非法持有該毒品之低度行為，應為施
    用之高度行為所吸收，不另論罪。又被告曾受如事實欄所述之有期徒刑之執行完
    畢，有前開臺灣高等法院被告全國前案紀錄表乙紙在卷可佐，其於五年內再犯本
    件有期徒刑以上之罪，為累犯，應依刑法第四十七條加重其刑。爰審酌被告有上
    開構成累犯之前科，仍不知悔改，於八十八年間因施用第二級毒品安非他命經法
    院為免刑判決確定後，又因施用安非他命，經送觀察、勒戒，認有繼續施用之傾
    向，而由檢察官聲請簡易處刑後，竟再犯本件之罪，業如前述，其施用第一級毒
    品海洛因，易戕害身心，並對社會造成重大危害、被告之智識程度、生活狀況，
    其犯罪動機、目的、手段、所生之危害及犯罪後矢口否認犯罪之態度等一切情狀
    ，量處如主文所示之刑，以示懲儆。
三、扣案之摻有海洛因成分之香菸二支，其內含之海洛因係毒品危害防制條例第二條
    第二項第一款所規定之毒品，因與香菸無法分離，故不問是否為被告所有，均應
    依毒品危害防制條例第十八條第一項前段併予宣告沒收銷燬之。
據上論斷，應依刑事訴訟法第二百九十九條第一項前段，毒品危害防制條例第十條第
一項、第十八條第一項前段，刑法第十一條前段、第四十七條，判決如主文。
本案經檢察官黃智勇到庭執行職務。
中     華     民     國    九 十     年    一    月       三 十 一      日
                                    臺灣苗栗地方法院刑事第一庭
                                            法  官  林  靜  雯
右正本證明與原本無異。
如不服本判決，應於判決送達後十日內，向本院提出上訴狀。
               書記官  歐  明  秀
中      華      民      國      九十      年      一    月    三十一    日
附錄論罪科刑法條全文：
毒品危害防治條例第十條
施用第一級毒品者，處六月以上五年以下有期徒刑。


司法院資訊處製作；財團法人民間司法改革基金會備份。
